最高法院民事裁定　　　　　　　　　　　　　　　　九十一年度台抗字第六五四號
　　抗　告　人　己○○
　　　　　　　　甲○○
　　共　　　同
　　訴訟代理人　沈永宏律師
　　抗　告　人　辛○○
右抗告人因與相對人癸○○（即祭祀公業詹文仲、詹文榜管理人）等間請求遷讓房屋
等事件，對於中華民國九十一年三月十一日台灣高等法院裁定（八十八年度重上更(一)
字第一三二號），提起抗告，本院裁定如左：
    主  文
抗告駁回。
抗告訴訟費用由抗告人負擔。
    理  由
本件原法院以：按訴訟繫屬中為訴訟標的法律關係，雖移轉於第三人，於訴訟無影響
。但第三人如經兩造同意得聲請代當事人承當訴訟。又前項但書情形，僅他造不同意
者，移轉之當事人或第三人得聲請法院以裁定許第三人承當訴訟，民事訴訟法第二百
五十四條第一項及第二項分別定有明文。查本件相對人癸○○（即祭祀公業詹文仲、
詹文榜管理人）、庚○○於第一審起訴主張，系爭台北市○○○路○段六三巷五四弄
一號二樓之二、三樓之二、四樓之二、五樓之二、六樓之二等五戶房屋應係伊二人原
始取得所有權而為伊所共有，子○○無任何權源，竟將之交付抗告人己○○、辛○○
、邱如華及劉國然、張念蓉（下稱己○○等五人）各無權占有其中一戶，侵害伊二人
之權利，乃請求己○○等五人將系爭房屋遷讓返還與伊，並與子○○連帶給付伊相當
於租金之損害。相對人於更審中之民國八十九年十二月五日言詞辯論期日中，就子○
○部分及相當租金之損害賠償部分撤回，僅本於所有權請求遷讓房屋，然相對人癸○
○（即祭祀公業詹文仲、詹文榜管理人）、庚○○業於八十八年十一月十八日將台北
市○○○路○段六三巷五四弄一號二樓之二出賣並移轉登記與杜秀美、於八十八年十
二月二十一日將台北市○○○路○段六三巷五四弄一號三樓之二出賣並移轉登記與戊
○○、於八十九年三月十六日將台北市○○○路○段六三巷五四弄一號四樓之二出賣
並移轉登記與丁○○、於八十八年十月四日將台北市○○○路○段六三巷五四弄一號
五樓之二出賣並移轉登記與壬○○、於八十八年十月二日將台北市○○○路○段六三
巷五四弄一號六樓之二出賣並移轉登記與乙○○，有建物登記簿謄本為證，則本件遷
讓房屋訴訟標的之法律關係顯已移轉於第三人杜秀美、戊○○、丁○○、壬○○、乙
○○等五人，彼五人乃於審理中聲請代相對人癸○○（即祭祀公業詹文仲、詹文榜管
理人）、庚○○二人承當本件訴訟，雖經相對人癸○○（即祭祀公業詹文仲、詹文榜
管理人）、庚○○同意，然為抗告人己○○、辛○○、甲○○三人所不同意，劉國然
、張念蓉則未到場表示意見，揆諸首揭規定，第三人聲請裁定由彼五人代相對人承當
本件訴訟，核無不合，應予准許云云。爰裁定應由丙○○、戊○○、丁○○、壬○○
、乙○○為相對人癸○○（即祭祀公業詹文仲、詹文榜管理人）、庚○○之承當訴訟
人續行訴訟，於法核無違誤。抗告論旨，指摘原裁定不當，求予廢棄，非有理由。
據上論結，本件抗告為無理由。依民事訴訟法第四百九十二條第一項、第九十五條、
第七十八條，裁定如主文。
中      華      民      國    九十一    年     十一     月     十四     日
                              最高法院民事第五庭
                                  審判長法官  朱  錦  娟
                                        法官  顏  南  全
                                        法官  蘇  達  志
                                        法官  許  澍  林
                                        法官  葉  勝  利
      右正本證明與原本無異
                                              書  記  官
中      華      民      國    九十一    年     十一     月    二十五    日
